# 请教陈版，资本公积转增资本每股收益，上年存在发行股份

提问人：cjzhangyong 时间：2015-08-05 08:05:09
公司 2009 上市， 2014 年 10 月发行股份购买资产（非同一控制下合并）， 2015 年资本公积转增资本， 2014 年每股收益计算 2014 年 10月发行股份购买资产视同期初发行还是按照发行次月计算加权平均

回答人：chenyiwei
按照发行次月计算加权平均。如果 2015 年的资本公积转增资本发生于 2014 年度财务报表批准报出日之前，则还应乘以（ 1 ＋资本公积转增股本的比例）。